臺灣高等法院高雄分院民事判決
                                       110年度上字第81號
上  訴  人  康鳳羽  
訴訟代理人  柯彩燕律師
            林畊甫律師
被上訴人    涂冠暉  

訴訟代理人  陳欽煌律師
            吳哲華律師
上列當事人間請求給付合夥分配利益事件，上訴人對於中華民國
110年2月5日臺灣高雄地方法院107年度訴字第941號第一審判決
提起上訴，並為訴之追加，本院於111年8月31日言詞辯論終結，
判決如下：
    主  文
原判決關於駁回上訴人後開第二項之訴及該部分假執行之聲請，
暨該部分訴訟費用之裁判廢棄。
上開廢棄部分，㈠確認兩造間就設於高雄市○○區○○路000號之晨希
動物醫院於民國一百零六年十一月一日至一百零七年一月十三日
間之合夥關係存在；㈡被上訴人應給付上訴人新臺幣壹拾玖萬肆
仟陸佰陸拾柒元，及自民國一百零九年四月三十日起至清償日止
，按年息百分之五計算之利息。
上訴人其餘上訴及追加之訴均駁回。
第一、二審訴訟費用，關於上訴部分，由被上訴人負擔十分之一
，其餘由上訴人負擔。關於追加之訴部分，由上訴人負擔。
本判決所命給付部分得假執行。但被上訴人如以新臺幣壹拾玖萬
肆仟陸佰陸拾柒元為上訴人預供擔保，得免為假執行。
其餘假執行聲請駁回。
    事實及理由
一、按第二審為訴之變更或追加，非經他造同意，不得為之，但
    請求之基礎事實同一者、擴張或減縮應受判決事項之聲明者
    ，不在此限，民事訴訟法第446條第1項、第255條第1項第2
    、3款分別定有明文。上訴人於原審依民法第676條、第677
    條、第687條第3款、第688條規定請求：㈠確認兩造間就設於
    高雄市○○區○○路000號之晨希動物醫院（下稱系爭合夥事業
    ）合夥關係存在。㈡被上訴人應給付上訴人新臺幣（下同）2
    16萬元，及自民國109年4月30日起至清償日止，按年息5％計
    算之利息。嗣於本院審理中追加民法第184條、第697條為請
    求權依據（本院卷第146頁、第346頁），並變更上開聲明為
    先位聲明，且就第二項請求追加為：被上訴人應給付上訴人
    404萬元，及其中216萬元自109年4月30日起、136萬元自110
    年7月15日起、52萬元自111年2月21日起，均至清償日止，
    按年息5％計算之利息（即上訴先位聲明第㈢項），另追加備
    位聲明：㈠被上訴人應協同辦理清算系爭合夥事業財產。㈡確
    認被上訴人自107年1月10日起對系爭合夥事業之合夥事務執
    行權不存在。㈢被上訴人應給付上訴人404萬元，及其中216
    萬元自109年4月30日起、136萬元自110年7月15日起、52萬
    元自111年2月21日起，均至清償日止，按年息5％計算之利息
    （本院卷第343、626頁）。核其先位聲明部分係擴張應受判
    決事項之聲明，而上訴人本於同一合夥事業關係追加上開請
    求權及備位聲明，與原訴主張之事實有社會事實上之關聯性
    ，且原請求之訴訟及證據資料在相當程度範圍內得以利用，
    尚無害於他造當事人程序權之保障，應認其基礎事實同一，
    合於前開規定，應予准許。
二、上訴人主張：兩造為屏東科技大學獸醫系同學，上訴人應被
    上訴人邀約，於106年1月30日由上訴人出資200萬元、被上
    訴人出資400萬元（出資比例1：2）共同合夥開立系爭合夥
    事業，並約定由兩造擔任駐院醫師，上訴人每月可領報酬45
    ,000元，被上訴人每月領5萬元報酬，並按月領取上個月結
    算之合夥事業紅利；嗣因系爭合夥事業業績持續成長，遂依
    出資比例退回部分金額，出資額變更為上訴人1,414,769元
    、被上訴人2,829,538元。詎被上訴人於106年11月1日無正
    當理由開除上訴人，除未退還出資額，亦不再分配合夥利益
    予上訴人，但仍繼續經營獨佔合夥事業，顯見被上訴人實無
    退夥意思，且兩造亦無合夥解散事由，兩造間之合夥關係應
    仍存在。是上訴人自得請求被上訴人依出資比例，給付自10
    6年12月5月起至109年2月5日止，按每月合夥盈餘35,000元
    計算之利益計945,000元，並請求自106年12月5月起至109年
    2月5日止之合夥事務報酬計1,215,000元，共計216萬元。爰
    依民法第676條、第677條、第687條第3款、第688條等規定
    ，提起本件訴訟等語。並聲明：㈠確認兩造間就系爭合夥事
    業合夥關係存在。㈡被上訴人應給付上訴人216萬元，及即自
    109年4月30日起至清償日止，按年息5％計算之利息。㈢願供
    擔保，請准宣告假執行。
三、被上訴人則以：系爭合夥事業營業後，上訴人經營態度消極
    ，兩造看診數量並不均衡，上訴人未依合夥約定及出資比例
    執行事務，且經常缺勤公休日照護住院動物之事，致被上訴
    人常需尋求其他醫院醫師及助理支援，無端耗費額外支出，
    增加營運成本，上訴人亦經常遲到、無正當理由外出，或外
    出公差、用餐超出合理之時間始返回醫院，甚至客人到院時
    ，上訴人仍在睡覺而不看診，操作院內器材亦未見熟稔，無
    法執行醫療業務，僅能執行簡易之助理工作，顯現上訴人無
    心執行系爭合夥事業，被上訴人才於106年10月31日以電子
    郵件通知依民法688條規定開除上訴人。又如認前述並非屬
    開除上訴人之正當理由，然被上訴人亦另於106年11月10日
    再委請律師發函表示退夥及解散之意，足見兩造信任基礎顯
    已動搖，是兩造間自106年10月31日起已無合夥關係。再者
    ，被上訴人已返還上訴人之出資額1,414,769元，兩造間就
    合夥事業亦已清算完畢，上訴人上開請求並無理由等語為辯
    。
四、原審為上訴人敗訴之判決，上訴人不服，提起上訴並為訴之
    追加。並於本院補陳：被上訴人違反民法第686條第1項規定
    ，不生退夥之效力，且其侵害上訴人依民法第686條第2項所
    保障之利益，應依民法第184條規定，負侵權行為損害賠償
    責任。又縱認被上訴人已於107年1月10日就系爭合夥事業生
    退夥效力，系爭合夥事業應歸於解散而應辦理清算，然被上
    訴人迄至111年1月24日方結束晨希動物醫院之營業，兩造亦
    未選任清算人，就系爭合夥事業尚未完成清算，被上訴人亦
    不願配合進行清算，上訴人自得依據結算結果請求給付合夥
    盈餘等語。上訴及追加聲明：先位聲明：㈠原判決廢棄。㈡確
    認兩造間就系爭合夥事業合夥關係存在。㈢被上訴人應給付
    上訴人404萬元，及其中216萬元自109年4月30日起、136萬
    元自110年7月15日起、52萬元自111年2月21日起，均至清償
    日止，按年息5％計算之利息。㈣願供擔保，請准宣告假執行
    。備位聲明：㈠被上訴人應協同辦理清算系爭合夥事業之合
    夥財產。㈡確認被上訴人自107年1月10日起對系爭合夥事業
    之合夥事務執行權不存在。㈢被上訴人應給付上訴人404萬元
    ，及其中216萬元自109年4月30日起、136萬元自110年7月15
    日起、52萬元自111年2月21日起，均至清償日止，按年息5％
    計算之利息。㈣願供擔保，請准宣告假執行。被上訴人則辯
    以：不主張開除上訴人，然被上訴人已退夥，且兩造信賴基
    礎已失，合夥亦已解散（本院卷第148、151頁），而上訴人
    已於106年10月31日將上訴人可得領取之報酬、合夥利益及
    出資額全數給付上訴人，兩造已清算完結等語。聲明：㈠上
    訴及追加之訴均駁回。㈡如受不利判決，願供擔保，請准宣
    告免為假執行。
五、兩造不爭執事項：
  ㈠兩造前為屏東科技大學獸醫系同學，於106年1月30日由上訴
    人出資200萬元、被上訴人出資400萬元合夥開立系爭合夥事
    業，系爭合夥事業自合夥之初至今登記之負責人為被上訴人
    。嗣因合夥事業業績持續成長，遂依出資比例退還兩造部分
    出資額，退還後上訴人之出資額尚有1,414,769元、被上訴
    人則有2,829,538元。
  ㈡系爭合夥事業由兩造擔任駐院醫師，約定上訴人每月領得業
    務報酬45,000元，被上訴人每月領得業務報酬5萬元，並約
    定應於次月5日前結算並分配上個月之合夥事業紅利。
  ㈢系爭合夥事業上訴人每月可得之合夥分配利益兩造同意以每
    月35,000元計算。
  ㈣被上訴人於106年10月31日以電子郵件告知開除上訴人，且將
    上訴人之出資額1,414,769元、零用金2,000元匯回上訴人合
    作金庫銀行帳戶，並將106年10月薪資及紅利109,236元全數
    返還上訴人。
  ㈤系爭合夥事業營業時間於109年4月底以前，為星期一至六，1
    0點至22點；於109年5月起，營業時間更改為星期一至六，9
    點至21點。
  ㈥上訴人自106年11月2日起未執行系爭合夥事業事務。
六、本院論斷：
  ㈠先位部分：
　⒈按確認法律關係之訴，非原告有即受確認判決之法律上利益
    者，不得提起之。民事訴訟法第247條第1項前段定有明文。
    所謂即受確認判決之法律上利益，係指因法律關係之存在與
    否不明確，致原告主觀上認為其在法律上之地位有不安之狀
    態存在，且此種不安之狀態，能以確認判決將之除去者而言
    （最高法院52年度台上字第1240號判決意旨參照）。上訴人
    主張兩造間就系爭合夥事業之合夥關係存在，被上訴人則辯
    稱系爭合夥事業業於106年10月31日消滅，是兩造間就合夥
    關係是否存在有所爭執，此足以影響上訴人私法上地位，致
    上訴人在法律上地位有受侵害之危險，此項危險並得以本件
    確認之訴予以除去，故上訴人提起本件確認之訴，應有確認
    利益。
  ⒉系爭合夥事業之合夥關係是否仍存在？
    被上訴人主張其於106年10月30日與上訴人之通話中，已明
    確表達退夥之意，且翌日並寄發電子郵件，將上訴人剩餘出
    資額全數匯還，再於106年11月10日委律師發函，足見已有
    退夥不願共同經營事業之意，系爭合夥事業應於106年10月3
    1日即已解散。上訴人則稱被上訴人於不利於合夥事務之時
    期聲明退夥，不生退夥效力云云。查：
  ⑴按合夥因合夥之目的事業不能完成而解散，民法第692條第1
    項第3款定有規定。又合夥未定有存續期間者，各合夥人得
    聲明退夥，但應於兩個月前通知他合夥人，民法第686條第1
    項定有明文。故未定有存續期間之合夥，合夥人雖得隨時聲
    明退夥，但須向他合夥人全體以意思表示為之，且應於退夥
    兩個月前通知他合夥人，否則不生退夥之效力(最高法院86
    年度台上字第2504號 判決要旨參照)。再者，合夥乃二人以
    上互約出資之合夥人共同經營事業之契約（民法第667條第1
    項），合夥於存續期間至少須有合夥人二人，始足以維持合
    夥之存在。是以，合夥存續期間若因合夥人退夥致僅剩合夥
    人一人時，因已不符合夥之成立要件，且其共同經營事業之
    目的亦無從繼續，自應認合夥之目的事業不能完成而有同法
    第692條第3款所列歸於解散之事由（最高法院103年度台上
    字第474號判決要旨參照）。
　⑵依被上訴人提出其與上訴人在106年10月30日之對話錄音譯文
    中固曾提及：「我覺得我已經不想要再合夥了，我不想要再
    一起共同經營了」、「因為理念目標的差異太大，事業沒有
    辦法一起共同經營，那我們就是結束這個合夥關係」等語（
    原審卷三第142頁）。惟所謂結束合夥關係除有法定退夥事
    由（民法第687條），及聲明退夥（民法第686條）外，尚有
    開除合夥人（民法第688條），或經合夥人全體同意解散（
    民法第692條），或將自身股份轉讓第三人，以結束自身與
    合夥體之關係（民法第683條）等多種方式，而上開對話內
    容中，並未見被上訴人有明白表示係以何種方式結束合夥關
    係，而依被上訴人於翌日寄送之電子郵件內容記載：「…本
    人（涂冠暉）正式於本日（106年10月31日）依民法第688條
    ，開除妳（康鳳羽）合夥身分…妳自106年11月1日起，即非
    我的合夥人…」等語（雄司調卷第33頁），足見被上訴人係
    以「開除」即違反上訴人之意思，剝奪上訴人合夥人資格或
    地位之方式令上訴人脫離系爭合夥事業，此與聲明退夥係以
    與他合夥人終止合夥關係為效果意思，對其他合夥人表示退
    出合夥之單獨行為並不相同，故縱被上訴人事後已不再為「
    開除上訴人」此一主張，亦不能逕認被上訴人當時所為之「
    開除」之意可逕行轉換為「退夥」，是被上訴人主張其於10
    6年10月31日寄發電子郵件並退還出資額而已為退夥之表示
    云云，並非可採。
　⑶惟被上訴人於106年11月10日委託律師發函，文中明確表示：
    「…本人（即被上訴人）特委請律師發送本函，再次告知康
    君並重新聲明本人退夥及解散與康君間合夥關係之意思表示
    …因康君個人行為，致使雙方之信賴基礎蕩然無存，顯然無
    共同繼續本合夥事業之可能，亦構成民法第692條第3款之法
    定解散事由…」，該函並於同年月13日送達上訴人，有律師
    函、掛號回執可參（雄司調卷第110-114頁）。而系爭合夥
    事業並未定有存續期間，為兩造所不爭執，被上訴人得隨時
    聲明退夥，是依上開函文，被上訴人已於106年11月13日對
    上訴人為聲明退夥之意思表示，依民法第686條第1項規定，
    應於被上訴人聲明退夥起2個月即107年1月13日發生退夥效
    力。又系爭合夥事業因被上訴人退夥後，僅存上訴人一人為
    合夥人，兩造合夥已無存續可能，其目的事業自無法完成，
    揆諸前開說明，系爭合夥事業於107年1月13日起亦發生民法
    第692條第1項第3款解散事由，依法應予解散。
　⑷上訴人雖稱被上訴人於不利於合夥事務之時期聲明退夥，不
    生退夥效力，且其仍持續在原址經營，並無退夥真意云云。
    然民法第686條第2項所謂不利於合夥事務之時期，係指合夥
    所經營之事業，將因退夥發生難以繼續經營之情形而言（最
    高法院75年度台上字第1159號判決意旨參照）。而晨希動物
    醫院係以被上訴人為獨資負責人名義設立登記（本院卷第41
    5頁），負責醫師為被上訴人，上訴人既指控被上訴人仍繼
    續在原址繼續營運，則動物醫院之營運事實上顯未因被上訴
    人之聲明退夥受有影響，況被上訴人於退夥同時亦已清算完
    結（詳後述），自難認被上訴人係於不利於合夥事務之時期
    聲明退夥。又被上訴人縱於原址繼續營運，此或為清算未完
    結前了結現務問題，或是否因繼續使用合夥財產而需支付相
    當費用問題，與有無退夥真意無涉。且被上訴人聲明退夥後
    ，即通知高雄市動物保護處表示上訴人已未在晨希動物醫院
    執業，請聯繫其退出醫院執業辦理相關手續，而經高雄市動
    物保護處於107年2月1日通知上訴人後，遭上訴人拒絕辦理
    ，有該處函文資料可參（本院卷第417、437、439頁），足
    見被上訴人確實無欲與上訴人繼續共營合夥事業。上訴人上
    開所指，並無可採。
　⑸又系爭合夥事業於107年1月13日解散後，需經清算程序，於
    清算完結後，合夥關係始歸於消滅。上訴人主張系爭合夥事
    業之裝潢及機械設備等已自出資額帳戶支出，兩造已各自取
    回出資額，故合夥營運成本已經扣除，合夥財產已經結算，
    僅需以每月盈餘24萬元及商譽來結算等語（本院卷第493頁
    ）。被上訴人則辯稱其業於106年10月31日將上訴人剩餘之
    出資額返還上訴人而實際已完成清算程序。查：
　①按合夥解散後，其清算由合夥人全體或由其所選任之清算人
    為之。前項清算人之選任，以合夥人全體之過半數決之。又
    合夥財產，應先清償合夥之債務。其債務未至清償期，或在
    訴訟中者，應將其清償所必需之數額，由合夥財產中劃出保
    留之。依前項清償債務，或劃出必需之數額後，其賸餘財產
    應返還各合夥人金錢或其他財產權之出資。再金錢以外財產
    權之出資，應以出資時之價額返還之。為清償債務及返還合
    夥人之出資，應於必要限度內，將合夥財產變為金錢。合夥
    財產不足返還各合夥人之出資者，按照各合夥人出資額之比
    例返還之，民法第694、697至699條分別定有明文。
  ②所謂商譽係一種無形資產，商譽的產生是由於企業被收購時
    即公司股份有買賣交易行為而產生，公司自己的產生的商譽
    是不可以入帳的，商譽評估係適用於企業，有關醫師執業，
    係屬於執行業務所得，若醫師執業能同意比照企業之商譽定
    義認定，才能辦理商譽鑑定，否則無法鑑定，如需鑑定，需
    提供醫院自編的前5年報表即損益表、資產負債表及財產目
    錄、收入明細表等，此有社團法人高雄市會計師公會函文可
    稽（本院卷第499-501頁）。佐依常情，除非長期經營而具
    一定規模之醫療機構（如：長庚、高醫等），一般人通常係
    因信賴醫師個人之醫術而至該名醫師所在之醫療診所求診，
    並會隨該名醫師更換診所而更異求診地點，故診所名稱為何
    ，並非患者在意之重點，亦鮮見個別醫師設立之診所名號可
    成為有一定商業價值品牌之情，此由被上訴人事後遷移營業
    處所，亦即更換晨希動物醫院名稱亦可參見。且晨希動物醫
    院自106年1月30日設立至107年1月13日解散，成立時間不到
    1年，根本尚未及建立所謂之品牌或商譽價值，是上訴人指
    稱「晨希動物醫院」有品牌或商譽價值而屬合夥資產云云，
    應非可採。
　③又上訴人供稱：兩造合夥時，被上訴人提供一個帳戶，雙方
    各自將投資的錢放入該帳戶，相關開銷如裝潢、買機器、合
    夥資產等就從該帳戶支出，另一個帳戶是每天收現金，月底
    結帳發薪；106年10月31日以前合夥盈餘已經全數分配完畢
    ，合夥資產部分有關分期付款部分，在此日期以前也已經清
    償，後續未償部分，是由兩造剩餘未取回之出資額扣除，所
    以106年10月31日以前合夥的盈餘跟資產負債都可以不用計
    算；分期付款的機器是從出資額的帳戶支出，出資額的帳戶
    就是支出裝潢跟購買儀器設備的，租金是從每月營收支出；
    伊主張每月合夥盈餘24萬就是扣掉營運成本（含租金）之每
    月淨利等語（本院卷第127、376、401、492頁）。而被上訴
    人於106年10月31日將上訴人剩餘之出資額1,414,769元、零
    用金2,000元匯回上訴人，並將106年10月薪資及紅利109,23
    6元全數匯給上訴人，為上訴人所不爭執。然依被上訴人提
    出之附表2（本院卷第291頁）可見，至106年11月5日止，實
    際上分期付款購買之機器尚有180多萬元債務未清，但被上
    訴人已在106年10月31日將上訴人剩餘出資額全數匯還上訴
    人，自無上訴人所陳「後續未償部分，是由兩造剩餘未取回
    之出資額扣除」可言，惟被上訴人同意並亦主張以退還上訴
    人剩餘全部出資額，不負擔器備折舊、債務方式清算（本院
    第171頁）。則系爭合夥事業之合夥財產（固定資產）、負
    債在106年10月31日業已結算完畢之事實，即堪認定。
　④又依前揭規定，清算事務事項為清償債務、返還出資及分配
    剩餘財產。而因被上訴人主觀上認為兩造在106年10月31日
    已終止合夥關係，乃先在106年10月31日結算系爭合夥事業
    之合夥財產（固定資產）、負債，並返還出資額予上訴人，
    故兩造在107年1月13日解散生效前，事實上已完成合夥財產
    （含負債）部分之結算。再者，上訴人主張系爭合夥事業每
    月盈餘（淨利）24萬元之計算方式，乃以其每月45,000元之
    報酬加上盈餘利潤即不爭執事項㈢所列每月35,000元共計8萬
    元，再按以兩造出資分配比例（1：2）回推計算（8萬元×3＝
    24萬元，本院卷第492頁），而依兩造所述，系爭合夥事業
    係將當月營收扣除當月營運成本後，按月分配當月盈餘，亦
    即每月結算合夥盈餘。則系爭合夥事業雖在107年1月13日始
    生解散效力，然上訴人依原合夥關係請求被上訴人給付106
    年11月1日至107年1月13日合夥關係存續期間之合夥盈餘及
    報酬（詳後述），既為此期間之合夥營收扣除成本後之營業
    淨利，自應認此期間之合夥收入亦已全部結算完畢。是以系
    爭合夥事業之資產、負債實際上已全數結算完畢，被上訴人
    並已將上訴人剩餘之出資額全部匯還上訴人，且106年11月1
    日至107年1月13日期間之營收亦經結算完畢，而已了結現務
    ，被上訴人主張系爭合夥事業已清算完畢等語，自非無據。
    從而，系爭合夥事業於107年1月13日應已同時因清算完結而
    消滅兩造間之合夥關係。
  ⒊上訴人請求被上訴人給付404萬元本息有無理由？
    上訴人主張系爭合夥事業之合夥關係仍存在，而上訴人每月
    報酬加上盈餘利潤為8萬元，以前述之分配比例（1：2）計
    算，系爭合夥事業每月盈餘應為24萬元。又被上訴人迄至11
    1年1月24日始搬移原址結束營運，被上訴人應給付自106年1
    1月至111年1月24日上訴人應得之報酬及盈餘共計404萬元云
    云（本院卷第347頁）。而：
　⑴系爭合夥事業於107年1月13日解散，合夥一經解散，合夥契
    約猶如終止，合夥事業之經營亦隨即停止，所謂清算合夥，
    僅為契約後協力義務之更為具體之制度性展現而已，清算人
    亦僅於了結現況之必要限度內，就合夥財產為消極性之管理
    、處理及分配而已，因此，合夥解散後，合夥之原事務執行
    及合夥（人）代表之權利，亦不復存在，自無再依原合夥關
    係請求所謂之執行合夥事務報酬，或合夥利潤分配問題，且
    如前述，系爭合夥事業事實上已清算完結而告消滅，故上訴
    人雖得依合夥關係請求在107年1月13日前之報酬及盈餘，然
    其請求107年1月13日合夥解散並消滅後（至111年1月24日）
    之報酬及盈餘，並無依據。
  ⑵又兩造原約定上訴人每月合夥報酬為45,000元，被上訴人為5
    萬元，106年10月31日以前之合夥報酬及合夥利潤已分配完
    畢，為兩造所不爭執（本院卷第126、401頁）。另兩造同意
    以每月35,000元為計算上訴人請求合夥分配利益之基準（不
    爭執事項㈢，原審卷四第185頁、本院卷第376、514頁）。被
    上訴人雖稱上訴人在106年11月1日起即未執行合夥事務，不
    得請求合夥報酬云云，然被上訴人並不否認在106年11月1日
    即更換醫院鑰匙，致上訴人無法進入（本院卷第128頁），
    則上訴人無法執行合夥事務即非可歸責於上訴人，上訴人自
    仍得請求此期間之合夥報酬。故上訴人請求被上訴人給付10
    6年11月1日至107年1月13日合夥關係存續期間之報酬及盈餘
    共計194,667元【計算式：（每月報酬45,000元＋合夥利潤35
    ,000元）×（2月＋13/30月）＝194,666.6元，元以下四捨五入
    ，下同】部分，即為有理由，逾此範圍外，則無依據。
　⑶至上訴人另主張被上訴人退夥違反民法第686條第2項保護合
    夥利益之規定，致上訴人之合夥利益遭受侵害，且被上訴人
    持續在原址經營，亦應依民法第184條規定負賠償責任（本
    院卷第208-212頁）云云。然：
　①系爭合夥事業未定有存續期間，被上訴人本得隨時聲明退夥
    ，且被上訴人並未於不利於合夥事務之時期聲明退夥，亦如
    前述。是上訴人主張被上訴人違反民法第686條第2項保護合
    夥利益之規定，致其合夥利益遭受侵害，應負損害賠償責任
    云云，並無可採。　　
　②系爭合夥事業之合夥財產（固定資產）、負債在106年10月31
    日業已結清，被上訴人並已匯還上訴人之出資額，系爭合夥
    事業於107年1月13日已同時因清算完結而告消滅，業經本院
    認定如前。則被上訴人於合夥關係消滅後，縱仍在原址繼續
    經營，亦無損及上訴人之合夥財產分析利益，自無成立不法
    侵權行為可言。
  ⒋綜上，系爭合夥事業經被上訴人聲明退夥，於107年1月13日
    因目的事業無法完成而解散，並同時清算完結而告消滅，故
    上訴人請求確認系爭合夥事業於106年11月1日至107年1月13
    日間之合夥關係存在，並請求被上訴人給付此期間之合夥報
    酬及盈餘共計194,667元部分，為有理由，應予准許，逾此
    範圍外，並無依據，應予駁回。
  ㈡備位部分：
    系爭合夥事業經被上訴人聲明退夥，於107年1月13日因目的
    事業無法完成而解散，並因清算完結而告消滅，業經本院認
    定如前，則上訴人備位聲明請求被上訴人協同辦理清算系爭
    合夥事業合夥財產，即無訴訟實益。另兩造間之合夥關係業
    已消滅，上訴人並稱被上訴人於111年1月24日已結束晨希動
    物醫院之營業（本院卷第517頁），則其請求確認被上訴人
    自107年1月10日起對晨希動物醫院合夥事務執行權不存在，
    即無確認利益。又上訴人尚得依合夥關係請求106年11月1日
    至107年1月13日之報酬及盈餘共計194,667元，業如前述，
    則上訴人依合夥清算之法律關係請求此部分給付，尚屬無據
    ，另系爭合夥事業業已清算完結，被上訴人已匯還上訴人剩
    餘之全部出資額，是上訴人請求分配107年1月14日至111年1
    月24日止之合夥盈餘3,845,333元（404萬元-194,667元＝3,8
    45,333元），亦屬無據。
七、綜上所述，上訴人依前揭規定，請求確認系爭合夥事業於10
    6年11月1日至107年1月13日間之合夥關係存在，並請求被上
    訴人給付此期間之合夥報酬及盈餘共計194,667元，及自109
    年4月30日起算之法定遲延利息部分，為有理由，應予准許
    ，逾此範圍外，並無依據，應予駁回。原審就上開應准許部
    分為上訴人敗訴判決，尚有未恰，上訴人上訴論旨指摘原判
    決此部分不當，求予廢棄改判，為有理由，應由本院予以廢
    棄改判如主文第2項所示，並依民事訴訟法第389條第1項第5
    款規定，依職權宣告假執行，另依被上訴人聲請，酌定相當
    擔保金額准免為假執行。至原審判決駁回上訴人其餘請求部
    分，理由雖有不同，但結論並無二致，仍應予維持。上訴人
    上訴論旨指摘原判決不當，求予廢棄改判，為無理由，應駁
    回此部分上訴。又上訴人追加請求部分均為無理由，應予駁
    回，其假執行之聲請亦失所附麗，應併予駁回。
八、本件事證已臻明確，兩造其餘之攻擊或防禦方法及所用之證
    據，經本院斟酌後，認為均不足以影響本判決之結果，爰不
    逐一論列，附此敘明。
九、據上論結，本件上訴為一部有理由、一部無理由，追加之訴
    為無理由，判決如主文。
中　　華　　民　　國　 111　　年　　9 　　月　　30　　日
                            民事第五庭
                                審判長法  官   蘇姿月
                                      法  官   劉傑民
                                      法  官   郭宜芳

以上正本證明與原本無異。
本判決被上訴人不得上訴。上訴人如對本判決上訴，須於判決送
達後20日內向本院提出上訴狀，其未表明上訴理由者，應於上訴
後20日內向本院提出上訴理由書（均須按他造當事人之人數附繕
本）。上訴時應提出委任律師或具有律師資格之人之委任狀，並
依附註條文規定辦理。如委任律師提起上訴者，應一併繳納上訴
審裁判費。
中　　華　　民　　國    111    年    9    月    30    日
                                      書記官   盧姝伶
附註：
民事訴訟法第466 條之1 ：
對於第二審判決上訴，上訴人應委任律師為訴訟代理人，但上訴
人或其法定代理人具有律師資格者，不在此限。
上訴人之配偶、三親等內之血親、二親等內之姻親，或上訴人為
法人、中央或地方機關時，其所屬專任人員具有律師資格並經法
院認適當者，亦得為第三審訴訟代理人。
第1 項但書及第2 項情形，應於提起上訴或委任時釋明之。